【裁判字號】    89,訴,335
【裁判日期】    891230
【裁判案由】    妨害自由
【裁判全文】
臺灣宜蘭地方法院刑事判決                        八十九年度訴字第三三五號
    公  訴  人  臺灣宜蘭地方法院檢察署檢察官
    被      告  許富翔
        （原名乙○○
右列被告因妨害自由案件，經檢察官提起公訴 (八十九年度偵緝字第六六號)，本院
判決如左：
    主    文
許富翔以非法之方法，剝奪他人之行動自由，累犯，處罰金肆仟元，如易服勞役，以
參佰元折算壹日。
    事    實
一、許富翔（原名乙○○）曾於民國八十三年間因竊盜案件，經本院判處有期徒刑八
    月確定，於八十四年六月六日執行完畢出監，竟仍不知悔改，復於八十九年一月
    十八日下午二時餘許，在往宜蘭縣礁溪鄉○○○○○道路旁，其所有之車號ＨＳ
    ─四一九八號自用小客車內，與其分居多時之妻子甲○○判談離婚事宜，嗣因談
    判不成，吳女下車欲行離去，詎許富翔竟基於妨害自由之犯意，強行將吳女拉上
    前開自小客車內，予以壓制，阻止吳女下車離去，而以此非法之方法，剝奪吳女
    之行動自由。迨自同日下午六時餘許，始將吳女釋放。
二、案經被害人甲○○訴由台灣宜蘭地方法院檢察署檢察官偵查起訴。
    理    由
一、訊據被告許富翔對於右揭強拉被害人甲○○上車，阻止其離去，而剝奪其行動自
    由之事實，供承不諱，核與告訴人甲○○於偵查中及本院審理中指訴之情節，大
    致相符。此外並有被害人甲○○於遭被告妨害自由過程中遭被告毆打受傷之驗傷
    診斷書一紙附卷足資佐證。（按傷害部分業經撤回告訴）被告之自白顯與事實相
    符。從而，事證明確，被告犯行應堪予認定。
二、核被告以非法之方法剝奪他人之行動自由，所為係犯刑法第三百零二條第一項之
    剝奪他人之行動自由罪。查被告前曾於八十三年間因竊盜案件，經本院判處有期
    徒刑八月確定，於八十四年六月六日執行完畢出監，有其台灣高等法院檢察署刑
    案紀錄檢覆表附卷足憑，其於五年內再犯有期徒刑以上之本罪，為累犯，應依累
    犯之規定加重其刑。爰審酌被告之品行、因與告訴人係屬夫妻關係，因談判離婚
    之事發生爭執，竟以非法之方法剝奪告訴人行動自由之犯罪動機、目的、手段、
    對被害人所生之危害及其犯罪之態度，與事後已與告訴人達成民事和解（業據告
    訴人於偵查中供述在卷）等一切情狀，從輕量處如主文所示之刑，併諭知易服勞
    役折算之標準，以示薄懲。
據上論斷，應依刑事訴訟法第二百九十九條第一項前段，刑法第三百零二條第一項、
第四十二條第二項、第四十七條，罰金罰鍰提高標準條例第一條前段、第二條，判決
如主文。
中      華      民      國     八十九    年      十二     月    三十    日
                                      臺灣宜蘭地方法院刑事庭
                                          法  官  黃  永  勝
右正本證明與原本無異。
如不服本判決，應於判決送達後十日內向本院提出上訴狀( 應附繕本 )
                                          書記官  莊  文  東
中      華      民      國     九十      年      一       月      二    日
刑法第三百零二條第一項
私行拘禁或以其他非法方法，剝奪人之行動自由者，處五年以下有期徒刑、拘役或三
百元以下罰金。


司法院資訊處製作；財團法人民間司法改革基金會備份。
